臺灣宜蘭地方法院民事裁定
110年度司家聲字第59號
聲  請  人  財政部國有財產署北區分署（即被繼承人羅何玉之
            遺產管理人）

法定代理人  郭曉蓉  
代  理  人  曾健銘  


上列聲請人聲請終結遺產管理人職務事件，本院裁定如下：
    主  文
聲請駁回。
    理  由
一、按遺產管理人之職務為：（一）編製遺產清冊。（二）為保
    存遺產必要之處置。（三）聲請法院依公示催告程序，限定
    一年以上之期間，公告被繼承人之債權人及受遺贈人，命其
    於該期間內報明債權，及為願受遺贈與否之聲明，被繼承人
    之債權人及受遺贈人為管理人所已知者，應分別通知之。（
    四）清償債權或交付遺贈物。（五）有繼承人承認繼承或遺
    產歸屬國庫時，為遺產之移交。民法第1179條定有明文。次
    按法院選任之遺產管理人於職務執行完畢後，應向法院陳報
    處理遺產之狀況並提出有關文件，家事事件法第140條著有
    規定。
二、本件聲請意旨略以：聲請人前經本院以本院104年度司繼字
    第251號民事裁定選任為被繼承人羅何玉之遺產管理人，並
    已依本院105年度司家催第10號民事裁定對被繼承人羅何玉
    之債權人、受遺贈人行公示催告程序。聲請人於代管期間接
    管被繼承人羅何玉所遺宜蘭縣○○鄉○○段000000地號土地、宜
    蘭縣○○鄉○○段 000○000○000地號土地，經數次特別變賣程序
    後減價拍賣未拍定，視為撤回，塗銷查封登記。另聲請人已
    函請債權人聲請就上開不動產強制執行或承受不動產，迄今
    未有結果。考量今情勢已難再有其他作為，徒增國家資源之
    損耗，為此聲請終結遺產管理人職務等語。
三、查聲請人主張之事實，固據其提出本院104年度司繼字第251
    號民事裁定、105年度司家催字第10號民事裁定、法務部行
    政執行署宜蘭分署通知、全國財產稅總歸戶財產查詢清單、
    臺灣宜蘭地方法院民事執行處函文等件（均影本）為證，然
    遺產管理人之職務為繼承人承認繼承時遺產之移交、通知或
    催告債權人及受遺贈人報明債權及為願受遺贈與否之聲明、
    編製遺產清冊、為保存遺產必要之處置、清償債權或交付遺
    贈物及遺產歸屬國庫時為遺產之移交等遺產清算事務，是遺
    產管理人必須於完成上開有關遺產清算事務後，依前開家事
    事件法向法院陳報處理遺產狀況並提出相關文件後，始得聲
    請終結遺產管理人職務。惟查，據聲請人所提上開資料所示
    ，被繼承人名下尚有宜蘭縣○○鄉○○段000000地號土地、宜蘭
    縣○○鄉○○段 000○000○000地號土地等遺產未處理完畢，揆諸
    前揭說明，尚難認聲請人業已執行完畢民法第1179條規定之
    遺產管理人職務。從而，本件聲請人未完竣其管理被繼承人
    遺產之職務，其聲請終結遺產管理人職務，為無理由，應予
    駁回。
四、爰裁定如主文。
五、如不服本裁定，須於裁定送達後10日內，以書狀向本院提出
    抗告狀，並繳納抗告費新臺幣1,000元。
中　　華　　民　　國　　110 　年　　9 　　月　　10　　日
                    家事法庭司法事務官　徐麗花